【裁判字號】    94,重訴,195
【裁判日期】    950602
【裁判案由】    侵權行為損害賠償
【裁判全文】
臺灣板橋地方法院民事判決             94年度重訴字第195號
原      告  己○○
                      5號
            丁○○
            戊○○
兼  共  同
法定代理人  丙○○
上四人共同
訴訟代理人  王如玄律師
            李文健律師
            黃育玲律師
被      告  乙○○
                      樓（另案在臺灣彰化監獄受刑中）
            甲○○
                      樓
            庚○○
上列當事人間侵權行為損害賠償事件，經本院刑事庭裁定（93年
度交簡附民字第31號）移送前來，本院於民國95年5 月19日言詞
辯論終結，判決如下：
    主  文
被告應連帶給付原告新臺幣陸佰伍拾伍萬參仟肆佰捌拾貳元，及
自民國九十三年四月九日起至清償日止，按年息百分之五計算之
利息。
原告其餘之訴駁回。
訴訟費用由被告連帶負擔五分之一，餘由原告負擔。
本判決第一項於原告以新臺幣貳佰壹拾玖萬元為被告供擔保後，
得為假執行。但被告如於執行標的物拍定、變賣或物之交付前，
以新臺幣陸佰伍拾伍萬參仟肆佰捌拾貳元為原告預供擔保，或將
請求標的物提存，得免為假執行。
原告其餘假執行之聲請駁回。
    事實及理由
一、原告主張：被告乙○○於民國92年9 月27日下午10時10分許
    ，駕駛車牌號碼2171-FK 之自用小客車，行經臺北縣板橋市
    ○○路○ 段高架橋下由迴轉道迴轉至民生路3 段時，明知駕
    駛人駕駛汽車，應遵守道路交通號誌之指示；汽車行近行人
    穿越道，應減速慢行，遇有行人穿越時，無論有無交通警察
    指揮，應讓行人先行通過，並應注意車前狀況，隨時採取必
    要之安全措施，惟竟疏於注意車前狀況，貿然迴轉，致撞及
    正步行穿越行人穿越道之原告己○○，造成原告己○○當場
    倒地，臚內多處骨折及出血，經送醫急救，並進行數次腦部
    手術，今竟呈植物人狀態，而需人終日照顧看護。原告丙○○為原告己○○之妻、原告丁○○、戊○○為原告己○○之
    子女，被告甲○○、庚○○為被告乙○○之父母。爰依侵權
    行為損害賠償等法律關係，訴請被告連帶賠償原告各如附表
    1 、附表2 所示等語。併為聲明：(一)被告應連帶給付原告己○○新臺幣（下同）34,680,998元，及自附帶民事訴訟起訴
    狀繕本送達之翌日起至清償日止，按年息百分之五計算之利
    息。(二)被告應連帶給付原告丙○○200 萬元及自附帶民事訴
    訟起訴狀繕本送達之翌日起至清償日止，按年息百分之五計
    算之利息。(三)被告應連帶給付原告丁○○200 萬元及自附帶
    民事訴訟起訴狀繕本送達之翌日起至清償日止，按年息百分
    之五計算之利息。(四)被告應連帶給付原告戊○○200 萬元及
    自附帶民事訴訟起訴狀繕本送達之翌日起至清償日止，按年
    息百分之五計算之利息。(五)原告願供擔保，請准宣告假執行
    。
二、被告甲○○則以：我不同意原告之請求，我的財產已被查封
    ，我同意付200萬元，我的能力只有能付200萬元，但是原告
    不接受。原告沒有走斑馬線。被告乙○○有注意，但是不能
    閃避。肇事地點是快車道，禁止行人穿越。肇事當時車流量
    大，當事人應該要等到車流量小時才經過才對，原告應該走
    行人穿越道，我認為不服，如果沒有按照規矩，那就不用設
    斑馬線。己○○沒有走在行人穿越道上而逕行穿越，己○○
    也有過失。我的財產狀況沒有辦法賠償這麼高的賠償費用。
    我對鑑定報告有意見，我要求看原告己○○本人，原告都不
    同意，刑案法官訊問證人時我一直搖頭，法官說一定要讓被
    告乙○○去關，我現在生活困難，我現在在做一些二手商品
    的舊貨買賣，我太太現在是打零工，我只有被告乙○○這個
    兒子等語，資為抗辯。併為答辯聲明：(一)原告之訴及假執行
    之聲請均駁回。(二)如受不利判決，被告願供擔保，請准宣告
    免為假執行。
三、被告庚○○則以：原告也有錯，沒有走斑馬線。肇事地點是
    快車道，禁止行人穿越等語，資為抗辯。併為答辯聲明：(一)
    原告之訴及假執行之聲請均駁回。(二)如受不利判決，被告願
    供擔保，請准宣告免為假執行。
四、被告乙○○則以：原告沒有走斑馬線。肇事地點是快車道，
    禁止行人穿越。我主張被害人也有過失，警察丈量時，離斑
    馬線11公尺等語，資為抗辯。併為答辯聲明：(一)原告之訴及
    假執行之聲請均駁回。(二)如受不利判決，被告願供擔保，請
    准宣告免為假執行。
五、兩造均不爭執之事實：
  (一)被告乙○○因原告上開受傷之事實，經本院以93年度交易字
    第64號判處「乙○○過失傷害人致重傷，處有期徒刑拾月。
    」，嗣經被告乙○○上訴後，由臺灣高等法院以94年度交上
    易字第69號判處「上訴駁回。」確定，有上開刑事判決（見
    本院三重簡易庭94年度重調字第52號卷第5至8頁、本院卷第
    71至75頁）附卷可稽。
  (二)原告丙○○為原告己○○之妻、原告丁○○、戊○○為原告
    己○○之子女，被告甲○○、庚○○為被告乙○○之父母，
    有戶籍謄本（見本院93年度交簡附民字第31號卷第21至22頁
    、本院三重簡易庭94年度重調字第52號卷第12至14頁）為證
    。
六、原告主張：被告乙○○於上開時地，駕車因未注意車前狀況
    等過失，致撞及正步行穿越道路之原告己○○，造成原告己○○受有臚內多處骨折及出血之傷害，經送醫急救，並進行
    數次腦部手術，今竟呈植物人狀態，而需人終日照顧看護等
    語。被告則辯稱如上。經查：被告乙○○於92年9 月27日22
    時10分許，駕駛車號2171-FK 號白色自用小客車，沿臺北縣
    板橋市○○路○ 段往中和方向行駛，行經該路段106 號前之
    迴轉車道，欲迴轉駛往新莊方向之大漢橋時，本應注意車前
    狀況，並隨時採取必要安全措施，依當時天候晴、路面乾燥
    無缺陷、無障礙物、雖為夜間，然有充足之照明等情況，竟
    疏未注意，見行駛於前方之某車號不詳大貨車，由第3 車道
    變換至第4 車道時，貿然猛踩油門加速直行欲超越前車時。
    適有行人原告己○○，亦疏未注意行人應行走行人穿越道，
    不得於其一百公尺範圍內穿越道路，竟於距該路段所設置行
    人穿越道約6 、7 公尺前穿越車道，步行至第3 車道之際，
    遭被告乙○○所駕車輛車頭猛力撞擊，致原告己○○自該車
    引擎蓋上彈起後順車流方向往斜前方飛去，再掉落於該路段
    距行人穿越道約10點4 公尺處第4 車道上，因而受有左側顱
    骨骨折，合併兩側大腦多處腦內瘀血，呈植物人狀態之重傷
    害等情，有道路交通事故證明書、亞東紀念醫院診斷證明書
    、本院92年度禁字第261 號民事裁定、臺灣板橋地方法院檢
    察署檢察官偵查後聲請簡易判決處刑書、臺北縣立板橋醫院
    醫療費用收據、亞東紀念醫院醫療費用收據、國立臺灣大學
    醫學院附設醫院醫療費用收據、臺北榮民總醫院門診醫療費
    用明細收據、行政院衛生署新竹醫院、病患服務員繳費證明
    單、統一發票、收據（見本院93年度交簡附民字第31號卷第
    13至20頁、第24至60頁）、本院93年度交易字第64號及臺灣
    高等法院94年度交上易字第69號刑事判決、臺灣省臺北縣區
    車輛行車事故鑑定委員會及其檢附之鑑定意見書、臺灣省車
    輛行車事故覆議鑑定委員會函（見本院三重簡易庭94年度重
    調字第52號卷第5 至8 頁、本院卷第71至75頁、第66至70頁
    、第93頁）及本院93年度交易字第64號刑事卷宗（含偵查卷
    宗）影本附卷可稽，且為兩造所不爭執，堪信屬實。足見被
    告乙○○確因疏未注意車前狀況之過失，致其所駕駛之車輛
    撞及原告己○○，使原告己○○受有上開重傷害，惟原告己○○亦疏未注意行人應行走行人穿越道，不得於其一百公尺
    範圍內穿越道路，竟於距該路段所設置行人穿越道約6 、7
    公尺前穿越車道，亦與有過失。至本件肇事經臺灣省臺北縣
    區車輛行車事故鑑定委員會及臺灣省車輛行車事故覆議鑑定
    委員會鑑定結果（見本院卷第66至70頁、第74至75頁、第93
    頁），雖均認被告乙○○係肇事因素，現場車流太多，且車
    速快，致行人無法行走於穿越道上，或行人未在行人穿越道
    上行走，與本案之肇生並無客觀上相當因果關係，因認行人
    即原告己○○無肇事因素云云。惟查本件肇事路段既已設有
    行人穿越道，苟當時有車流多、車速快情形，行人為保護己
    身安全，更應行走於行人穿越道，而非捨此不為，反而違規
    穿越道路，是上開鑑定意見此部分見解，尚難採取，原告否
    認被害人即原告己○○係與有過失云云，亦難採取，附此
    明。原告己○○受傷與被告乙○○之過失自有相當因果關係
    ，應堪認定。是原告主張被告乙○○過失傷害原告己○○等
    語，即屬有據，應予採信。被告所辯：原告己○○沒有走在
    行人穿越道上而逕行穿越，也有過失等語，亦屬有據，應予
    採信。
七、按「因故意或過失，不法侵害他人之權利者，負損害賠償責
    任。」、「汽車、機車或其他非依軌道行駛之動力車輛，在
    使用中加損害於他人者，駕駛人應賠償因此所生之損害。」
    、「不法侵害他人之身體或健康者，對於被害人因此喪失或
    減少勞動能力或增加生活上之需要時，應負損害賠償責任。
    」、「不法侵害他人之身體、健康、名譽、自由、信用、隱
    私、貞操，或不法侵害其他人格法益而情節重大者，被害人
    雖非財產上之損害，亦得請求賠償相當之金額。前二項規定
    ，於不法侵害他人基於父、母、子、女或配偶關係之身分法
    益而情節重大者，準用之。」、「無行為能力人或限制行為
    能力人，不法侵害他人之權利者，以行為時有識別能力為限
    ，與其法定代理人連帶負損害賠償責任。」、「滿二十歲為
    成年。」、「滿七歲以上之未成年人，有限制行為能力。」
    ，民法第184 條第1 項前段、第191 條之2 前段、第193 條
    第1 項、第195 條第1 項前段、第3 項、第187 條第1 項前
    段、第12條、第13條第2 項分別定有明文。被告乙○○因上
    開過失傷害行為，致原告己○○受有上開重傷害，原告丙○○為原告己○○之妻、原告丁○○、戊○○為原告己○○之
    子女，被告甲○○、庚○○為被告乙○○之父母（見本院93
    年度交簡附民字第31號卷第21至22頁、本院三重簡易庭94年
    度重調字第52號卷第12至14頁之戶籍謄本）等情，其證據業
    如前述。是原告請求被告依上開規定負連帶損害賠償責任，
    洵屬有據。茲就原告之請求審酌如下：
  (一)原告己○○部分：
    1.醫藥費部分：原告己○○主張其因上開事件受傷而赴醫院
      治療，支出醫藥費用計461,638 元等語。經查依原告己○○所提出之漢方中醫診所掛號單，並無傷病之記載，坤盛
      蔘藥行收據計6 紙，均僅載明中藥，及英方中醫聯合診所
      收據1 紙，亦僅載明藥品費（見本院93年度交簡附民字第
      31號卷第24頁、第33至34頁），致本院無從據以認定為必
      要之醫療費用。另醫療費用健保給付部分，既已由健保給
      付，即非原告己○○支出之醫療費用，原告己○○即無此
      部分之損失，均應予剔除。其餘原告己○○在臺北縣立板
      橋醫院醫療費用收據、亞東紀念醫院醫療費用收據、國立
      臺灣大學醫學院附設醫院醫療費用收據、臺北榮民總醫院
      門診醫療費用明細收據、行政院衛生署新竹醫院之醫療費
      用計443,298 元，業據原告己○○提出上開醫院醫療費用
      收據（見本院卷第24至32頁）為證，且為被告所不爭執，
      應信為真，核均屬必要之費用，因認原告己○○得請求之
      醫療費用計443,298 元，即屬有據，應予准許。其逾此部
      分之請求，即屬無據，應予駁回。
    2.增加生活負擔部分：原告己○○因上開事件受有左側顱骨
      骨折，合併兩側大腦多處腦內瘀血，呈植物人狀態之重傷
      害，已如前述。顯見原告己○○日常生活需全部依賴他人
      之協助照護，原告己○○確有增加生活上之需要，則依上
      開說明，原告己○○自得請求增加生活上之需要之損害賠
      償。原告己○○主張其自92年9 月27日起至93年4月2日止
      （計188 日），每日請看護之費用為2,400 元，計支出45
      1,200 元。另購買氣墊床、輪椅計支出3 萬元及其他濕紙
      巾、看護墊、尿布等雜項支出126,785 元。又原告己○○
      出院後，已成植物人，原告己○○因無力聘請看護，故由
      原告己○○之親屬輪流照顧，以雇用外勞每月2 萬元計，
      原告己○○現年38歲，平均餘命為37.3年，依霍夫曼式計
      算法扣除中間利息後，計為4,974,941 元。又原告己○○
      自92年9月27日迄今（即93年4月2日止，計188日，計6 月
      餘）之上開雜項支出為126,785元，故1年為253,570 元，
      其平均餘命為37.3年，依霍夫曼式計算法扣除中間利息後
      ，計為5,256,232 元等語。查原告己○○自92年9 月27日
      起至93年3 月15日止（計170 日，為住院期間），每日請
      看護之費用為2,400 元，計408,000 元；購買氣墊床、輪
      椅計支出3 萬元及其他濕紙巾、看護墊、尿布等雜項支出
      126,785 元；原告己○○於出院後之93年3 月16日起，其
      年齡為37年5 月25日，以原告所主張之38歲，平均餘命為
      37.3年（即37年3 月18日），原告己○○已成植物人，原
      告己○○雖無力聘請看護，而由原告己○○之親屬輪流照
      顧，原告己○○主張以雇用外勞每月2 萬元計部分，尚乏
      證據，自無足採。爰以行政院勞工委員會之基本工資每月
      15,840元計算，按其日後本可陸續取得之時期，各照霍夫
      曼式計算法，扣除依法定利率計算之中間利息，再以各時
      期之總數為加害人一次所應支付之賠償總額，即依霍夫曼
      式計算法扣除中間利息，首期給付不扣除中間利息，核計
      其金額為4,006,603 元【計算方式為：(15840X252.00000
      000+〈15840X0.6〉X0.00000000)=0000000.00000000。其
      中252.00000000為月別單利(5/12)%第447月霍夫曼累計係
      數，0.6為未滿一月日數折算月數之比例，0.00000000 為
      月別單利(5/12)%第448月霍夫曼單期係數。採四捨五入，
      元以下進位】；原告己○○自92年9 月27日起迄今（即93
      年4月2日止，計188日，計6月餘）之上開雜項支出為126,
      785元，故1年為253,570 元，其平均餘命為37.3年（即37
      年3 月18日），按其日後本可陸續取得之時期，各照霍夫
      曼式計算法，扣除依法定利率計算之中間利息，再以各時
      期之總數為加害人一次所應支付之賠償總額，即依霍夫曼
      式計算法扣除中間利息，首期給付不扣除中間利息，核計
      其金額為5,421,229【計算方式為：(253570X21.00000000
      +〈253570X0.00000000〉X0.00000000)=0000000.0000000
      00。其中21.00000000 為年別單利5%第37年霍夫曼累計係
      數，0.00000000為未滿一年日數折算年數之比例，0.0000
      0000為年別單利5%第38年霍夫曼單期係數。採四捨五入，
      元以下進位】，故原告己○○主張此部分之請求金額為5,
      256,232 元為可採，合計原告己○○得請求增加生活上之
      需要之損害賠償為9,827,620 元等情，有91年臺閩地區簡
      易生命表、臺北縣立板橋醫院醫療費用收據、亞東紀念醫
      院醫療費用收據、國立臺灣大學醫學院附設醫院醫療費用
      收據、臺北榮民總醫院門診醫療費用明細收據、行政院衛
      生署新竹醫院、病患服務員繳費證明單、統一發票、收據
      （見本院93年度交簡附民字第31號卷第10至11頁、第24至
      32頁、第37至60頁）附卷可稽，且為被告所不爭執，應信
      為真。是原告己○○就其增加生活負擔部分請求9,827,62
      0 元之損害賠償，即屬有據，應予准許。逾此部分之請求
      ，即屬無據，應予駁回。
    3.減少勞動能力之損失部分：按「身體或健康受侵害，而減
      少勞動能力者，其減少及殘存勞動能力之價值，不能以現
      有之收入為準，蓋現有收入每因特殊因素之存在而與實際
      所餘勞動能力不能相符，現有收入高者，一旦喪失其職位
      ，未必能自他處獲得同一待遇，故所謂減少及殘存勞動能
      力之價值，應以其能力在通常情形下可能取得之收入為標
      準。」、「依民法第193條第1項命加害人一次支付賠償總
      額，以填補被害人所受喪失或減少勞動能力之損害，應先
      認定被害人因喪失或減少勞動能力而不能陸續取得之金額
      ，按其日後本可陸續取得之時期，各照霍夫曼式計算法，
      扣除依法定利率計算之中間利息，再以各時期之總數為加
      害人一次所應支付之賠償總額，始為允當」，最高法院61
      年臺上字第1987號及22年上字第353 號判例意旨參照。又
      按「勞工非有左列情形之一者，雇主不得強制其退休：一
        年滿60歲者。」，勞動基準法第54條第1 款定有明文。
      查原告己○○因上開事件受有左側顱骨骨折，合併兩側大
      腦多處腦內瘀血，呈植物人狀態之重傷害，已如前述。足
      見原告己○○之勞動能力顯有減少，則依上開說明，原告
      己○○自得請求減少勞動能力之損害賠償。原告己○○為
      55年9 月22日生，自92年9 月27日起，迄至法定強制退休
      年齡60歲計，計有22年11月26日，原告己○○主張以其現
      有之收入為準及請求至65歲止，即有未合，以行政院勞工
      委員會之基本工資每月15,840元計算，按其日後本可陸續
      取得之時期，各照霍夫曼式計算法，扣除依法定利率計算
      之中間利息，再以各時期之總數為加害人一次所應支付之
      賠償總額，即依霍夫曼式計算法扣除中間利息，首期給付
      不扣除中間利息，核計其金額為2,913,259 元【計算方式
      為： (15840X183.00000000+ 〈15840X0.00000000〉X0.0
      0000000)=0000000.0000000000 。其中183.00000000為月
      別單利 (5/12)%第275 月霍夫曼累計係數，0.00000000為
      未滿一月日數折算月數之比例，0.00000000為月別單利(5
      /12)%第276月霍夫曼單期係數。採四捨五入，元以下進位
      】。是原告己○○就減少勞動能力之損失部分請求2,913,
      259 元之損害賠償，即屬有據，應予准許。逾此部分之請
      求，即屬無據，應予駁回。
    4.精神損害慰撫金部分：
      按「慰撫金之賠償其核給之標準固與財產上損害之計算不
      同，然非不可斟酌雙方身分資力與加害程度，及其他各種
      情形核定相當之數額」（最高法院51臺上字第223 號判例
      意旨參照）。本院斟酌原告己○○於本件侵權行為（傷害
      ）發生時年滿37歲（55年9 月22日生），其受有左側顱骨
      骨折，合併兩側大腦多處腦內瘀血，呈植物人狀態之重傷
      害，已如前述，堪認原告己○○精神上受有相當之痛苦，
      其係國立臺灣工業技術學院畢業，任職美寧實業股份有限
      公司專案經理，月薪83,700元，財產資料2 筆計174 萬餘
      元，有學士學位證書、扣繳憑單、在職證明書及本院依職
      權向財政部財稅資料中心調取其財產所得資料（見本院93
      年度交簡附民字第31號卷第23頁、本院卷第26至28頁、第
      106 至107 頁）在卷可憑；被告乙○○於本件侵權行為發
      生時年滿19歲（72年10月17日生），其名下無財產。被告
      甲○○於本件侵權行為發生時年滿54 歲 （38年4 月13日
      生），從事舊貨買賣，財產資料4 筆計30萬餘元。被告庚○○於本件侵權行為發生時年滿43歲（49年3 月9 日生）
      ，從事打零工，財產資料3 筆計204 萬餘元，有戶籍謄本
      及本院依職權向財政部財稅資料中心調取其財產所得資料
      （見本院三重簡易庭94年度重調字第52號卷第12至14頁、
      本院卷第31至44頁、第113 至118 頁、第142 至145 頁）
      在卷可憑等兩造之身分、地位、經濟能力及其他情形，認
      原告己○○請求精神賠償（非財產上損失）300 萬元，尚
      屬過高，應核減為922,787 元，方屬公允，是原告逾此部
      分之請求，即屬無據，應予駁回。
    5.基上，原告己○○得請求之醫藥費443,298 元、增加生活
      負擔9,827,620元、減少勞動能力之損失2,913,259元及精
      神慰撫金922,787元，計14,106,964 元之損害賠償。按「
      保險人依本法規定所為之保險給付，視為被保險人損害賠
      償金額之一部分；被保險人受賠償請求時，得扣除之」、
      「本法所稱請求權人，指下列得向保險人請求保險給付或
      向特別補償基金請求補償之人：一、因汽車交通事故遭致
      傷害者，為受害人本人。」，強制汽車責任保險法第32條
      、第11條第1 項第1 款分別定有明文。查原告己○○已自
      被告乙○○所駕駛之上開自用小客車之強制汽車責任保險
      領取理賠金160 萬元，為兩造所不爭執，應信為真。則上
      開原告己○○得請求之賠償金額應扣除160 萬元保險金，
      始屬允當。是原告己○○請求被告連帶賠償14,106,964
      元於扣除160 萬元保險金後為12,506,964元。
  (二)原告丙○○部分：原告丙○○為原告己○○之妻，其於本件
    侵權行為（傷害）發生時年滿34歲（58年5月8日生），其夫
    受有左側顱骨骨折，合併兩側大腦多處腦內瘀血，呈植物人
    狀態之重傷害，已如前述，堪認原告丙○○精神上受有相當
    之痛苦，其係五專畢業，任職保險公司，年薪約57萬餘元，
    財產資料3筆計5萬餘元，有戶籍謄本、畢業證書、扣繳憑單
    及本院依職權向財政部財稅資料中心調取其財產所得資料（
    見本院93年度交簡附民字第31號卷第21頁、本院卷第29至30
    頁、第110至111頁）在卷可憑等兩造（被告方面，已如前述
    ）之身分、地位、經濟能力及其他情形，認原告丙○○請求
    精神賠償（非財產上損失）200 萬元，尚屬過高，應核減為
    20萬元，方屬公允，是原告丙○○逾此部分之請求，即屬無
    據，應予駁回。
  (三)原告丁○○、戊○○部分：原告丁○○、戊○○為原告己○○之子女，其於本件侵權行為（傷害）發生時分別年滿5 歲
    （87年9月3日生）、2歲（90年7月18日生），其父受有左側
    顱骨骨折，合併兩側大腦多處腦內瘀血，呈植物人狀態之重
    傷害，已如前述，堪認原告丁○○、戊○○精神上均受有相
    當之痛苦，其名下均無財產，有戶籍謄本及本院依職權向財
    政部財稅資料中心調取其財產所得資料（見本院93年度交簡
    附民字第31號卷第22頁、本院卷第108 至109 頁）在卷可憑
    等兩造（被告方面，已如前述）之身分、地位、經濟能力及
    其他情形，認原告丁○○、戊○○各請求精神賠償（非財產
    上損失）200 萬元，尚屬過高，應各核減為20萬元，方屬公
    允，是原告丁○○、戊○○逾此部分之請求，即屬無據，應
    予駁回。
  (四)基上，原告己○○、丙○○、丁○○、戊○○得請求被告連
    帶賠償之金額分別為12,506,964元、20萬元、20萬元、20萬
    元。惟按「損害之發生或擴大，被害人與有過失者，法院得
    減輕賠償金額，或免除之。」，民法第217 條第1 項分別定
    有明文。又民法第192條第1項規定不法侵害他人致死者，對
    於支出殯葬費之人，亦應負損害賠償責任，係間接被害人得
    請求賠償之特例。此項請求權，自理論言，雖係固有之權利
    ，然其權利係基於侵權行為之規定而發生，自不能不負擔直
    接被害人之過失，倘直接被害人於損害之發生或擴大與有過
    失時，依公平之原則，亦應有民法第217 條過失相抵規定之
    適用（最高法院73年臺再字第182 號判例意旨參照）。原告
    己○○係行人，亦疏未注意行人應行走行人穿越道，不得於
    其一百公尺範圍內穿越道路，竟於距該路段所設置行人穿越
    道約6 、7 公尺前穿越車道，致步行至第3 車道之際，遭被
    告乙○○所駕車輛車頭猛力撞擊受有上開重傷害等情，已如
    前述，足見原告己○○與有過失，本院認原告均應就原告己○○上開受傷之事實負二分之一之過失責任，故原告己○○
    、丙○○、丁○○、戊○○僅得請求被告連帶賠償之金額分
    別為6,253,482 元、10萬元、10萬元、10萬元。是本件原告
    己○○、丙○○、丁○○、戊○○請求被告連帶賠償之金額
    分別為6,253,482 元、10萬元、10萬元、10萬元，為有理由
    ，應予准許，逾此部分之請求，尚乏依據，應予駁回。
八、從而，原告己○○、丙○○、丁○○、戊○○依侵權行為損
    害賠償等法律關係，請求被告應連帶給付原告己○○6,253,
    482 元、丙○○10萬元、丁○○10萬元、戊○○10萬元，及
    均自附帶民事訴訟起訴狀繕本送達之翌日即93年4月9日起至
    清償日止，按年息百分之五計算之利息，為有理由，應予准
    許；逾此部分之請求，即屬無據，應予駁回。
九、兩造分別陳明願供擔保請准宣告假執行或免為假執行，就原
    告勝訴部分，經核並無不合，爰各酌定相當之擔保金額，予
    以准許。至原告敗訴部分，其假執行之聲請即失所附麗，應
    予駁回。
十、本件事證已臻明確，兩造其餘攻擊、防禦方法及舉證，經本
    院審酌後，認對於判決結果均無影響，爰不一一論述，併此
    指明。
據上論結，本件原告之訴一部為有理由，一部為無理由，依民事
訴訟法第79條、第85條第1 項但書、第2項、第390條第2項、第3
92條，判決如主文。
中    華    民    國    95    年    6     月    2     日
                  民事第一庭    法  官  楊千儀
以上正本證明與原本無異。
如對本判決上訴，須於判決送達後20日內向本院提出上訴狀（需
按他造人數附繕本）。
中    華    民    國    95    年    6     月    2     日
                                書記官  簡青根

司法院資訊處製作；財團法人民間司法改革基金會備份。
